【裁判字號】    98,審訴,1616
【裁判日期】    980511
【裁判案由】    損害賠償
【裁判全文】
臺灣臺北地方法院民事判決            98年度審訴字第1616號
    原    告  乙○○    現因案羈押在臺灣臺北看守所
    被    告  甲○○
上列當事人間損害賠償事件，本院判決如下：
    主  文
原告之訴駁回。
訴訟費用由原告負擔。
    事實及理由
一、按原告之訴，依其所訴之事實，在法律上顯無理由者，法院
    得不經言詞辯論，逕以判決駁回之，民事訴訟法第249條第2
    項定有明文。又所謂原告之訴，依其所述之事實，在法律上
    顯無理由者，係指依原告於訴狀內記載之事實觀之，在法律
    上顯然不能獲得勝訴之判決者而言，最高法院62年台上字第
    845號判例意旨可資參照。
二、原告起訴主張略以：被告係本院97年度保險字第72、77號之
    承審法官，但被告故意在72號判決書第5頁第3行，將伊主張
    「原告於民國96 年6月中旬在家下樓梯跌倒致生腰椎脊椎病
    變」等語，竄改成「96年10月」，此觀諸伊所附之保險理賠
    申請書即明，而伊所主張之96 年6月受傷事實，並非顯無勝
    訴之望，故始經經裁定准予訴訟救助，可能係伊之前在法庭
    回稱保險遲延利息為1%，引發被告不快所致。而伊以同一事
    故所提起72、77號保險事件，卻遭被告竄改成伊在保險理賠
    申請書記載為96年10月而遭判決駁回。另伊以臺灣高等法院
    裁准予訴訟救助，聲請退費，亦遭被告以於法無據駁回，顯
    違反民事訴訟法第111 條規定。故被告濫用國家賦與之神聖
    職權，侵害伊訴訟法上權利，請求被告賠償新台幣（下同）
    200 萬元，以及訴訟自由受損之人格法益精神損失，另求償
    100 萬元，並須登報道歉等情（餘詳參起訴狀所載）。並聲
    明：(一)被告應給付原告300萬元。(二)被告應登報道歉。
三、查本件原告主張之事實，係以被告執行審判業務侵害其訴訟
    及人格法益為由，請求被告損害賠償並登報道歉。惟被告基
    於公務員身分執行審判職務所製作之判決書內容，縱有誤寫
    誤繕情事，原告本可依法聲請更正錯誤之處；原告若不服判
    決結果，亦可循審級利益提起上訴予以救濟，並無侵害其訴
    訟權利可言。況且，按審判或追訴職務之公務員，因執行職
    務侵害人民自由或權利，就其參與審判或追訴案件犯職務上
    之罪，經判決有罪確定者，適用本法規定，國家賠償法第13
    條定有明文，是本件被告既無因前開行為犯職務上之罪，而
    經判決有罪確定情形，則原告訴請被告賠償損害及登報道歉
    云云，顯然無理由，爰不經言詞辯論，逕予駁回。
四、據上論結，原告起訴顯無理由。依民事訴訟法第249條第2項
    、第78條，判決如主文。
中    華    民    國    98    年    5     月    11    日
                        民事第六庭法官  傅中樂
以上正本係照原本作成。
如對本判決上訴，須於判決送達後20日內向本院提出上訴狀。
中    華    民    國    98    年    5     月    11    日
                                書記官  王文心


司法院資訊處製作；財團法人民間司法改革基金會備份。
